

PERFIL PERSONAL

Me motiva ubicarme en un proceso de constante aprendizaje y perfeccionamiento, que me ayude a alcanzar mi desarrollo profesional. Me incentiva el desafío de encontrarme dentro de un equipo de trabajo, aportando ideas y creando a la par de mis compañeros, por lo enriquecedora que puede ser la experiencia tanto en lo personal como en lo profesional y académico

DATOS PERSONALES

- **ID** 34.441.980
- 351-6132459
- arturoschneider@mi.unc.edu.ar
- in <u>www.linkedin.com/in/arturo</u> schneiderperez
- Guadarrama 2510, B° Crisol Sur. Córdoba.
- 31 años. Sin hijos.

HABILIDADES

- Formación en programación: lenguajes C, Python, SQL, HTML, CSS.
- Proactividad y facilidad para el aprendizaje. Creativo.
- Capacidad organizativa, jerarquización de información y tareas complejas, resolución de problemas y eficiencia en la ejecución de proyectos.
- Vasta experiencia como asistente ejecutivo.
- Capacitación de personal. Liderazgo.
- Excelentes habilidades de comunicación, tanto en la oralidad como en lo escrito.
- Gran aptitud y experienca para la negociación.
- Idiomas: Castellano nativo, nivel de inglés avanzado, nivel básico de francés y portugués.

EXPERIENCIA LABORAL

López Vaca - Mas, Estudio de abogados / Asistente ejecutivo. (Ref.: Juan F. Más, CEO de LV/Mas, 351-2 143259)

OCRUBRE 2017 - PRESENTE, CÓRODBA.

- Análisis de pólizas de seguro. Tarea desafiante, que conlleva la creación de confianza y escucha activa para intentar satisfacer las expectativas de los clientes
- A cargo de los análisis e investigaciones de fraude y gestión de reclamos. Es requisito elaborar confianza con las compañías de seguros sobre temas delicados como responsabilidad civil y penal, lesiones de terceros, daños materiales extensivos.
- Corrección de informes fotográficos de siniestros, con estudios fotográficos exhaustivos.
- Negociación con clientes y terceros, en pos de llegar a mutuo acuerdo de montos compensatorios por sus pérdidas.
- A cargo de la capacitación y supervisión de doce peritos que investigan intentos de fraude y confeccionan informes.

López Vaca- Mas, Estudio de abogados / Perito

SEPTIEMBRE 2015 - OCTUBRE 2017, CÓRODBA.

- Investigación de siniestros, relevamiento de lugares e involucrados. Peritaciones.
- Negociación con clientes y terceros, en pos de llegar a mutuo acuerdo del monto compensatorio por sus pérdidas.
- Redacción de informes fotográficos de siniestros.

EDUCACIÓN

Analista de sistemas / Escuela Superior de Comercio Manuel Belgrano - Universidad Nacional de Córdoba

FEBRERO DE 2020 - PRESENTE

• Cursando el segundo año de la carrera de analista en sistemas. Promedio gral: 9.0.

CS50 Introduction to Computer Science / Harvard University

OCTUBRE DE 2020 - MARZO DE 2021

- Curso de introducción a Computer Science, dictado de forma virtual a través de la plataforma edX, ideCS50.
- Aprendizaje de programación back-end en lenguajes C, Python, Java, SQL, HTML, CSS.
- Estado: finalizado.

Plan Argentina Programa / Min. de Desarrollo Productivo

OCTUBRE DE 2020 - PRESENTE

- Cursante de la primera etapa de la capacitación.
- Aprobados los tres módulos de programación imperativa y orientada a objetos.
- Certificación #SeProgramar.
- Aguardando por la segunda etapa a ser dictada en Mayo de 2021

Lic. en Astronomía / Facultad de Astronomía, Matemática y Física, Universidad Nacional de Córdoba

MARZO 2013 - PRESENTE.

• Estado: en curso.

Facultad de Lenguas, Universidad Nacional de Córdoba / Curso avanzado de inglés y francés.

MARZO 2016 - DICIEMBRE 2016

• Estado: aprobado.

Esc. Superior de Comercio Manuel Belgrano (Escuela Superior de Economía Nacional Manuel Belgrano

MARZO 2001 - DICIEMBRE 2008

• Bachiller orientado en Humanidades y Ciencias Sociales y Técnico Básico en Relaciones Humanas y Comunicación.